【裁判字號】    92,上易,133
【裁判日期】    920708
【裁判案由】    傷害
【裁判全文】
臺灣高等法院刑事判決                            九十二年度上易字第一三三號
    上  訴  人
    即  被  告  甲○○
    選任辯護人  吳慶隆  律師
右上訴人因傷害案件，不服臺灣台北地方法院九十一年度易字第七四四號，中華民國
九十一年十二月九日第一審判決 (起訴案號：臺灣台北地方法院檢察署八十九年度偵
字第一三一九七號)提起上訴，本院判決如左：
    主  文
上訴駁回。
    事實及理由
一、本案經本院審理結果，認第一審以上訴人即被告甲○○犯刑法第二百七十七條第
    一項之罪，判處拘役參拾日，並諭知易科罰金折算之標準為三百元折算一日，認
    事用法及量刑均無不當，應予維持，並引用第一審判決書記載之事實、證據及理
    由（如附件）。
二、被告上訴意旨略謂原審法院以證人即警員黃順福證言為可採，然該證人亦另稱：
    我聽喊叫，但我趕過去，並沒看到打人，˙˙˙桌上煙灰缸沒有摔破，都放在桌
    子上沒移動云云，何以不予斟酌採憑，原審未將煙灰缸及竹筷送鑑定有無被告指
    紋，即為被告不利之認定，已有率斷，且被告不可能一手拿煙灰缸，一手持折斷
    之竹筷，並同時以腳踹打對方呢？告訴人又指被打到頭部、臉部，致右手尾指指
    甲斷裂，左胸及小腹瘀傷，但驗傷單又無此傷害，自難證明係被告所毆打，原審
    未調查明白，於判決竟謂與告訴人指訴大致相符，亦有證據上之理由矛盾。且告
    訴人於當晚十時許到廁所，竟滯留至十二時，由警員喊叫始出來，此際在廁所時
    間是否製造假傷害，頗有疑問，否則何以自廁所出來後一小時才表明要提起傷害
    告訴，故告訴人之傷害顯與被告無涉等語。然查本案係因告訴人與被告間因債務
    糾紛鬧至台北市中山分局長春派出所，警員認係民事糾葛範圍，乃令雙方在派出
    所自行協調解決，警員即離雙方自行處理其事務，未全程在場，迄聽到爭執喊叫
    要打架，警員始再前往拉開等情，為雙方所不否認，復為警員黃順福所陳證明確
    （見上開偵查卷第四八頁正反面），自不能單憑該警員趕過去時未發現被告正在
    毆打告訴人，即予認定被告未行毆。而告訴人被毆後尚未去驗傷前於警訊時雖供
    指其傷害情形，除左右手、腰部等處受傷外，尚指其右手尾指指甲斷裂，嘴唇、
    胸部等處瘀傷。嗣後經至博仁綜合醫院檢驗結果，於診斷書上並載明左肩、左上
    臂及右上背及左腰部等處，分別為挫傷或瘀傷，有該醫院出具之診斷證明書可按
    （見偵查卷第十二頁），則原審審理結果，就診斷書所載傷勢部分認定與告訴人
    之指訴相符，予以認定外，其餘部分（即上列有手指斷裂、嘴唇等處傷害），認
    係告訴人擴大其詞而無佐證，即不予採信，亦於判決書事實欄內未予認定記載，
    則無證據理由矛盾之違誤，又被告持用以行毆之煙灰缸及竹筷，均未扣案，又未
    記明其特徵存留，至今已歷三年，已無從取得案發當時原狀，資供為確實指紋之
    鑑定。且經本院函據博仁綜合醫院復稱本案告訴人就醫診斷資料，因九十年九月
    十七日納莉颱風水災，致使病例資料及Ｘ光片全毀，無從提供，有該醫院九十二
    年五月三十日博總字第九二０五三００二號函附卷可考，即難指法院有未盡調查
    證據之缺失，因本案事證已至明確，被告請求再傳喚警員對質，則核無必要。綜
    之，本件上訴要旨乃就原判決理由內已說明事項及原審法院就認事採證之職權適
    法行使，再徒爭執，自難認有理由，其上訴應予駁回。
據上論結，應依刑事訴訟法第三百七十三條、第三百六十八條，判決如主文。
本案經檢察官陳維練到庭執行職務。
中      華      民      國    九十二    年      七      月      八      日
                              臺灣高等法院刑事庭第一庭
                                  審判長法  官  李  相  助
                                        法  官  魏  新  國
                                        法  官  黃  聰  明
右正本證明與原本無異。
不得上訴。
                                        書記官  耿  鳳  君
中      華      民      國    九十二    年      七      月      八      日
附錄本案論罪科刑法條全文：
中華民國刑法第二百七十七條第一項
 (普通傷害罪)
傷害人之身體或健康者，處三年以下有期徒刑、拘役或一千元以下罰金。


司法院資訊處製作；財團法人民間司法改革基金會備份。
